臺灣宜蘭地方法院刑事判決
111年度交易字第126號
公  訴  人  臺灣宜蘭地方檢察署檢察官
被      告  鐘梓忻


            石子玄


上列被告等因過失傷害案件，經檢察官提起公訴（111年度調偵
字第134號），本院判決如下：
    主  文
本件公訴不受理。  
    理  由
一、公訴意旨如起訴書所載（如附件）。
二、按告訴乃論之罪，告訴人於第一審辯論終結前，得撤回其告
    訴，且告訴經撤回者，法院應諭知不受理之判決。又不受理
    之判決，得不經言詞辯論為之。刑事訴訟法第238條第1項、
    第303條第3款及第307條分別定有明文。
三、查告訴人石子玄、鐘梓忻分別告訴被告鐘梓忻、石子玄涉犯
    過失傷害案件，公訴人認被告鐘梓忻、石子玄所為均涉犯刑
    法第284條前段之過失傷害罪，依同法第287條前段規定，須
    告訴乃論。茲因告訴人石子玄、鐘梓忻業與被告鐘梓忻、石
    子玄調解成立而均具狀撤回告訴，有刑事撤回告訴狀2紙及
    調解筆錄各1紙在卷可稽，揆諸首開法條規定，本件爰不經
    言詞辯論，逕為諭知不受理之判決。
據上論斷，應依刑事訴訟法第303條第3款、第307條，判決如主
文。
中　　華　　民　　國　　111 　年　　11 　 月　  21　　日
                      刑事第五庭   法  官  陳嘉瑜
以上正本證明與原本無異。　　　　　　　　
如不服本判決應於收受本判決後20日內向本院提出上訴書狀，並
應敘述具體理由。若未敘述理由者，應於上訴期間屆滿後20日內
向本院補提理由書狀(均須按他造當事人之人數附繕本)。
                                   書記官  蔡嘉容
中　　華　　民　　國　　111 　年　　11　　月　　22　　日
附件：
臺灣宜蘭地方檢察署檢察官起訴書
                                    111年度調偵字第134號
    被　　　告  鐘梓忻　女　32歲（民國00年0月00日生）
　　　　　　　　　　　　住宜蘭縣○○鄉○○路00000號
　　　　　　　　　　　　國民身分證統一編號：Z000000000號
　　　　　　　　石子玄　女　59歲（民國00年0月00日生）
　　　　　　　　　　　　住宜蘭縣○○鄉○○路000巷0弄00號
　　　　　　　　　　　　國民身分證統一編號：Z000000000號
上列被告因過失傷害案件，業經偵查終結，認應提起公訴，茲將
犯罪事實及證據並所犯法條分敘如下：
　　　　犯罪事實
一、鐘梓忻於民國110年8月31日8時30分許，騎乘車牌號碼000-0
    000號普通重型機車，沿宜蘭縣礁溪鄉礁溪路1段247巷由東
    往西方向行駛，駛至該路段247巷岔路口時（電桿23231號附
    近），本應注意車前狀況，應減速慢行，隨時採取必要之安
    全措施，而依當時情況，並無不能注意之情事，竟疏未注意
    左方幹道來車並停讓其先行，適石子玄騎乘車牌號碼000-00
    00號普通重型機車，沿礁溪路1段247巷由南往北方向行駛經
    該處，亦本應注意車前狀況，隨時作煞停之準備，而依當時
    之情形，又無不能注意之情事，竟疏未注意減速慢行，而與
    鐘梓忻騎乘之上開機車相撞，均人車倒地。鐘梓忻因而受有
    頸部拉傷、左上臂擦傷、左前臂擦傷、左大腿擦傷、左臀擦
    傷、左腳第三趾擦傷、左踝擦傷、左膝擦傷、左胸壁挫傷、
    左肩擦傷、右手擦傷之傷害；石子玄亦受有右鎖骨骨折、右
    側第二至九肋骨骨折併血胸等傷害。嗣鐘梓忻、石子玄於肇
    事後，即向到場處理員警坦承肇事，對於未發覺之罪自首而
    接受裁判，始悉上情。
二、案經鐘梓忻、石子玄訴由宜蘭縣政府警察局礁溪分局報告偵
    辦。
　　　　證據並所犯法條
一、證據清單及待證事實：
編號 證據名稱 待證事實 ㈠ 被告鐘梓忻於警詢時及偵查中之供述 被告鐘梓忻坦承於上開時、地，與石子玄所騎乘之機車發生交通事故之事實。辯稱：我騎到十字路口，對方從我左後側撞過來等語。 ㈡ 被告石子玄於警詢時及偵查中之供述 被告石子玄坦承於上開時、地，與鐘梓忻所騎乘之機車發生交通事故之事實。辯稱：我車騎到十字路口中間，對方在我右邊撞過來等語。 ㈢ 宜蘭縣政府警察局道路交通事故現場圖、調查報告表(一)、(二)各1份、道路交通事故肇事人自首情形紀錄表、現場及車損照片共20張 全部犯罪事實。   ㈣ 告訴人鐘梓忻國立陽明交通大學附設醫院診斷證明書 證明告訴人兼被告鐘梓忻因本件交通事故受有上開傷害之事實。 ㈤ 告訴人石子玄國立陽明交通大學附設醫院診斷證明書 證明告訴人兼被告石子玄因本件交通事故受有上開傷害之事實。 ㈥ 交通部公路總局臺北區監理所111年5月20日北監基宜鑑字第1110093568號函暨所附基宜區車輛行車事故鑑定會鑑定意見書（基宜區0000000案） 證明被告鐘梓忻騎乘普通重機車，行經無號誌岔路口，車道上劃有倒三角形讓路線標示，支道車未注意左手幹道來車並停讓其先行，為肇事主因；被告石子玄騎乘普通重型機車，行經無號誌岔路口，疏未減進慢行，作隨時停車之準備，為肇事次因之事實。 
二、核被告鐘梓忻、石子玄所為，均係犯刑法第284條前段之過
    失傷害罪嫌。又被告於犯罪未發覺前，主動向到場處理之警
    員坦承為肇事者而自首接受裁判，有道路交通事故肇事人自
    首情形記錄表附卷可稽，爰請依刑法第62條前段之規定，減
    輕其刑。
三、依刑事訴訟法第251條第1項提起公訴。　
　  此　致
臺灣宜蘭地方法院
中　　華　　民　　國　 111　　年　　5 　　月　　27　　日
                              檢  察  官  薛植和
本件正本證明與原本無異
中　　華　　民　　國　 111　　年　　6 　　月　　8 　　日
                         　　 書　記　官  康碧月
附錄本案所犯法條全文
中華民國刑法第284條
（過失傷害罪）
因過失傷害人者，處一年以下有期徒刑、拘役或十萬元以下罰金
；致重傷者，處三年以下有期徒刑、拘役或三十萬元以下罰金。